臺灣新北地方法院刑事判決
111年度訴緝字第15號
公  訴  人  臺灣新北地方檢察署檢察官
被      告  陳衫毓
選任辯護人  舒建中律師(已解除委任)
上列被告因違反毒品危害防制條例案件，經檢察官提起公訴（10
9年度偵字第13765號），被告於準備程序中就被訴事實為有罪之
陳述，經告知被告簡式審判程序之旨，並聽取當事人之意見後，
本院合議庭裁定由受命法官獨任進行簡式審判程序，並判決如下
：
    主  文
陳衫毓共同犯持有第二級毒品罪，累犯，處有期徒刑參月，如易
科罰金，以新臺幣壹仟元折算壹日。扣案如附表所示之物沒收銷
燬。
    事  實
一、陳衫毓與郭展志（已由本院另行審結）均知道甲氧基甲基安
    非他命（MMA）為毒品危害防制條例第2條第2項第2款所列管
    第二級毒品，未經許可不得持有，竟共同基於持有第二級毒
    品之犯意聯絡，於民國109年4月27日20時47分許經警查獲前
    之某日，在不詳地點，取得附表所示搖頭丸2顆，並將上開
    搖頭丸2顆放置在2人位於新北市○○區○○○街00號00樓居處而
    共同持有之。嗣於109年4月27日20時47分許，經警持本院核
    發之搜索票至上址，查獲上開搖頭丸2顆始查悉上情。
二、案經臺北市政府警察局刑事警察大隊暨臺北市政府警察局信
    義分局報告臺灣新北地方檢察署檢察官偵查起訴。　　　
    理  由
一、上揭犯罪事實，業據被告陳衫毓於本院準備程序及審理中坦
    承不諱（見訴緝卷第49、74頁），核與證人郭展志於警詢、
    偵查中之證述情節相符（見毒偵字第3407號卷第23-24頁、
    偵字第13765號卷二第237頁），並有附表卷證出處欄所示證
    據附卷可稽，復有附表所示物品扣案足憑，足認被告之自白
    與事實相符，應堪採信，是本案事證明確，被告之犯行堪予
    認定，應依法論科。 
二、論罪科刑
（一）被告行為後，毒品危害防制條例第11條第2項業於109 年1
       月15日修正公布，並自公布後6 個月生效施行。修正前
      該條項原規定：「持有第二級毒品者，處二年以下有期徒
      刑、拘役或新臺幣三萬元以下罰金。」，修正後則規定：
      「持有第二級毒品者，處二年以下有期徒刑、拘役或新臺
      幣二十萬元以下罰金。」，是修正後毒品危害防制條例第
      11條第2項將法定刑提高，經比較新舊法之結果，修正後
      規定未較有利於被告；而以修正前規定較有利於被告，故
      依刑法第2 條第1 項前段規定，即應適用修正前毒品危害
      防制條例第11條第2項之規定處斷。
（二）甲氧基甲基安非他命為毒品危害防制條例第2條第2項第2
      款所列管之第二級毒品，核被告所為，係犯修正前毒品危
      害防制條例第11條第2項持有第二級毒品罪。又被告與郭
      展志就本件犯行有犯意聯絡及行為分擔，應論以共同正犯
      。　　　
（三）被告前因違反毒品危害防制條例案件，經本院以107年度
      簡字第2601號判決判處有期徒刑5月確定，於107年12月25
      日易科罰金執行完畢，有臺灣高等法院被告前案紀錄表在
      卷可憑（見訴緝卷第86頁），其於有期徒刑執行完畢5年
      內復犯本案，固構成累犯，然公訴人未就被告構成累犯之
      事實及應加重其刑之事項提出主張並具體指出證明之方法
      ，參酌最高法院刑事大法庭110年度台上大字第5660號裁
      定意旨，爰不依刑法第47條第1項規定加重其刑。
（四）爰以行為人之責任為基礎，審酌被告前已有多次因施用毒
      品，經法院判處罪刑確定之前案紀錄，有臺灣高等法院被
      告前案紀錄表在卷可憑，理應產生警惕作用，並因此自我
      控管，竟又再犯本案持有第二級毒品犯行，非但戕害自我
      身心，復助長流毒遺害，行為實有不該；惟念其犯後坦承
      犯行，態度尚可；兼衡其持有第二級毒品之數量、造成法
      益侵害程度，暨其自述五專肄業之教育程度、從事保全及
      手機維修工作，月收入約新臺幣3至5萬元，家庭經濟狀況
      小康，無人需其扶養等一切情狀，量處如主文所示之刑，
      並諭知易科罰金之折算標準。 　　　
三、扣案如附表所示之物，為本案查獲被告所持有之毒品，且含
    有第二級毒品成分，有附表卷證出處欄所示之鑑定報告可佐
    ，除鑑定用畢部分，因已滅失外，自應連同無析離實益之外
    包裝，應依毒品危害防制條例第18條第1項前段規定，宣告
    沒收銷燬。　　　
據上論斷，應依刑事訴訟法第273條之1第1項、第299條第1項前
段，修正前毒品危害防制條例第11條第2項，毒品危害防制條例
第18條第1項，刑法第2 條第1 項前段、第11條、第28條、第47
條第1項、第41條第1項前段，刑法施行法第1條之1，判決如主文
。
本案經檢察官林書伃提起公訴，檢察官王家春、張啓聰到庭執行
職務。
中　　華　　民　　國　　111 　年　　5 　　月　　13　　日
                  刑事第二十庭  法　官  黃園舒
以上正本證明與原本無異。
如不服本判決應於送達後20日內向本院提出上訴狀。
                                書記官　黃裕雯
中　　華　　民　　國　　111 　年　　5　　月　　 13　　日
附錄本案論罪科刑法條全文：
毒品危害防制條例第11條
持有第一級毒品者，處三年以下有期徒刑、拘役或新臺幣五萬元
以下罰金。
持有第二級毒品者，處二年以下有期徒刑、拘役或新臺幣三萬元
以下罰金。
持有第一級毒品純質淨重十公克以上者，處一年以上七年以下有
期徒刑，得併科新臺幣一百萬元以下罰金。
持有第二級毒品純質淨重二十公克以上者，處六月以上五年以下
有期徒刑，得併科新臺幣七十萬元以下罰金。
持有第三級毒品純質淨重二十公克以上者，處三年以下有期徒刑
，得併科新臺幣三十萬元以下罰金。
持有第四級毒品純質淨重二十公克以上者，處一年以下有期徒刑
，得併科新臺幣十萬元以下罰金。
持有專供製造或施用第一級、第二級毒品之器具者，處一年以下
有期徒刑、拘役或新臺幣一萬元以下罰金。
附表
扣案物名稱 數量 鑑驗結果 卷證出處 搖頭丸 2顆 ⑴淨重共0.611公克，驗餘淨重共0.6059公克。 ⑵檢出第二級毒品甲氧基甲基安非他命（MMA）成分 交通部民用航空局航空醫務中心毒品航藥鑑字第0000000號鑑定書（毒偵字第3408號卷第105頁）